【裁判字號】    96,簡上,570
【裁判日期】    970108
【裁判案由】    侵佔遺失物
【裁判全文】
臺灣臺南地方法院刑事判決             96年度簡上字第570號
上  訴  人  臺灣臺南地方法院檢察署檢察官
被      告  乙○○
上列上訴人因侵占遺失物案件，不服本院民國96年7月31日所為
96年度簡字第2462號第一審刑事簡易判決（檢察官聲請簡易判決
處刑書案號：96年度偵字第9210號），提起上訴，本院管轄之第
二審合議庭判決如下：
    主  文
原判決撤銷。
乙○○意圖為自己不法之所有，而侵占遺失物，處罰金新臺幣伍
仟元，如易服勞役，以新臺幣壹仟元折算壹日。
    事  實
一、乙○○於民國96年5月間，在臺南市中山公園拾獲丙○○所
    遺失之SAMSUNG牌、型號SGH-X458、手機序號00000-00000-0
    0000號行動電話1具後，竟意圖為自己不法之所有，予以侵
    占入己。復於同年6月間，將上開拾獲之行動電話無償轉讓
    予知情之陳三吉（業經原審判決確定）使用。
二、案經丙○○訴由國家通訊傳播委員會函送臺南地方法院檢察
    署檢察官偵查後聲請簡易判決處刑。
    理  由
一、訊據被告乙○○對於上揭犯行坦承不諱，核與證人即告訴人
    丙○○指述之情節相符，並經證人即同案被告陳三吉於警詢
    中證述屬實，並有上開行動電話之雙向通聯紀錄、收費明細
    、扣押物品目錄表及贓物認領保管單各乙份在卷可稽，足認
    被告之自白與事實相符，事證明確，犯行洵堪認定，應依法
    論科。
二、按刑法第337條之侵占遺失物罪，法定刑為處500元以下罰金
    。而據修正後刑法施行法增訂第1條之1：「中華民國94年1
    月7日刑法修正施行後，刑法分則編所定罰金之貨幣單位為
    新臺幣。94年1月7日刑法修正時，刑法分則編未修正之條文
    定有罰金者，自94年1月7日刑法修正施行後，就其所定數額
    提高為30倍。但72年6月26日至94年1月7日新增或修正之條
    文，就其所定數額提高為3倍。」及刑法第33條第5款規定為
    ：「主刑之種類如下：五、罰金：新臺幣一千元以上，以百
    元計算之」等規定。是依修正後之法律，刑法第337條侵占
    遺失物罪所得科之罰金刑最高為新臺幣15,000元、最低為新
    臺幣1,000元。核被告所為，係犯刑法第337條之侵占遺失物
    罪。原審判處被告拘役30日，惟如上所述，該罪僅為專科罰
    金之罪，非可處拘役以上之刑，原審適用法律有所違誤，容
    有未洽，公訴人上訴意旨指摘及此，為有理由，自應由本院
    將原判決撤銷改判。爰審酌該支手機價格不高，被告僅係一
    時貪念且事後亦坦承犯行，及其犯罪之動機、目的、手段、
    對社會所生危害尚輕等一切情狀，量處如主文所示之刑，並
    諭知罰金如易服勞役之折算標準，以資懲儆。
據上論斷，應依刑事訴訟法第455條之1第1項、第3項、第369條
第1項、第364條、第299條第1項前段，刑法第337條、第42條第
3項前段，刑法施行法第1條之1第1項、第2項前段，判決如主文
。
本案經檢察官甲○到庭執行職務。
中    華    民    國    97    年     1    月    8     日
                    刑事第八庭  審判長法  官  彭喜有
                                      法  官  盧鳳田
                                      法  官  李東柏
以上正本證明與原本無異。
本件不得上訴。
                                      書記官  黃傳鈞
中    華    民    國    97    年     1    月    8     日
附錄本案論罪科刑法條全文
刑法第337條：
意圖為自己或第三人不法之所有，而侵占遺失物、漂流物或其他
離本人所持有之物者，處五百元以下罰金。


司法院資訊處製作；財團法人民間司法改革基金會備份。
